臺灣基隆地方法院刑事判決　
111年度易字第127號
公  訴  人  臺灣基隆地方檢察署檢察官
被      告  江祥勤



上列被告因毀損等案件，經檢察官提起公訴（110年度偵字第652
5號），本院判決如下：
    主  文
江祥勤犯公然侮辱罪，處拘役參拾日，如易科罰金，以新臺幣壹
仟元折算壹日。又犯毀損他人物品罪，處拘役伍拾伍日，如易科
罰金，以新臺幣壹仟元折算壹日。應執行拘役柒拾日，如易科罰
金，以新臺幣壹仟元折算壹日。
    事  實
一、江祥勤因與張長耶星慶就廢水排放問題發生糾紛，心生不滿
    ，竟基於公然侮辱及毀損他人物品之犯意，於民國110年9月
    5日21時48分至22時4分34秒許，在張長耶星慶位於基隆市信
    義區義六路某處（真實地址詳卷）2樓住處樓下，於該多數
    人得以共見共聞之場域，多次以手指向2樓，並以「幹你娘
    」、「沒懶趴生這麼多」、「幹你娘機掰」、「臭機掰」等
    言語辱罵張長耶星慶，足以貶損張長耶星慶之人格尊嚴與社
    會評價；復自身旁隨手拿取花盆、磚塊，往張長耶星慶2樓
    住處之陽台丟擲，因而砸破該陽台之落地玻璃門上的玻璃3
    片（共計價值約新臺幣【下同】3,000元），致張長耶星慶
    所有之玻璃門損壞，喪失遮擋風雨之效用，足以生損害於張
    長耶星慶。
二、案經張長耶星慶訴由基隆市警察局第二分局報告臺灣基隆地
    方檢察署檢察官偵查起訴。
    理  由
壹、證據能力
    本判決以下所引用之證據，公訴人、被告江祥勤於本案言詞
    辯論終結前，均未爭執其證據能力，本院審酌該等證據作成
    或取得之狀況，並無非法或不當取證之情事，且無顯不可信
    之情況，復經本院於審判期日就上開證據依法進行調查、辯
    論，自均具有證據能力。
貳、實體事項
一、上揭事實，業據被告於審理時坦承不諱，並據證人即告訴人
    張長耶星慶於警詢、偵訊時證述明確；復有監視器畫面截圖
    、現場照片等件附卷可稽（見110年度偵字第6525號卷第33
    至44頁）；又經本院當庭勘驗現場監視器畫面無訛，有本院
    勘驗筆錄及畫面截圖在卷可考（見本院卷第56至60頁、第65
    至88頁）；此外，有磚頭碎片1堆、花盆碎片1堆、玻璃碎片
    1堆扣案可證，足信被告上開自白與事實相符，堪予認定。
    本案事證明確，被告犯行洵堪認定，應依法論科。
二、論罪科刑
㈠、按刑法上之公然侮辱罪，祇須侮辱行為足使不特定人或多數
    人得以共見共聞，即行成立（司法院院字第2033號解釋參照
    ）；而「侮辱」係以使人難堪為目的，直接以言語、文字、
    圖畫或動作，表示不屑、輕蔑或攻擊之意思，足以對於個人
    在社會上所保持之人格及地位，達貶損其評價之程度。次按
    刑法第354 條所稱「損壞」係指損傷、破壞物體，使物之外
    形、本體發生重大變化，使其效用全部或一部喪失之意（最
    高法院92年度台上字第6761號判決意旨參照）。是核被告所
    為，分別係犯刑法第309條第1項之公然侮辱罪、刑法第354
    條之毀損他人物品罪。
㈡、被告本案出言辱罵告訴人、砸毀告訴人所有之玻璃門等行為
    ，分別係在密切接近之時、地，且侵害之目的、對象及法益
    同一，各行為之獨立性極為薄弱，難以強行分開，應各視為
    數個舉動之接續施行，合為包括之一行為予以評價，較為合
    理，而各論以接續犯一罪。被告上開公然侮辱、毀損他人物
    品犯行，犯意各別，行為互殊，應予分論併罰。
㈢、被告前因詐欺案件，經本院以109年度基簡字第1309號判決，
    判處有期徒刑3月確定，於110年4月20日執行完畢等情，有
    臺灣高等法院被告前案紀錄表在卷可查，其於受徒刑之執行
    完畢後，5年以內故意再犯本案有期徒刑以上之毀損他人物
    品罪（公然侮辱罪非有期徒刑以上之罪），此部分犯行構成
    為累犯。然而，考量其前案所涉詐欺罪，與本案毀損他人物
    品罪之犯罪類型截然不同，難據此認被告就毀損他人物品罪
    具有特別惡性或對刑罰反應力薄弱，參諸司法院釋字第775
    號解釋意旨，本院將此節納入被告之素行，於量刑時予以審
    酌即為已足，而無依刑法第47條第1項加重法定最低本刑之
    必要。
㈣、爰審酌被告不思以理性方式處理糾紛，僅因一時不滿，即不
    明究理，公然侮辱告訴人，並損壞告訴人所有之玻璃門，可
    見其情緒控管不佳、法治觀念薄弱，應予非難；兼衡其坦承
    犯行之犯後態度、素行（有臺灣高等法院被告前案紀錄表在
    卷可查）、所造成告訴人受辱之程度、損壞物品之價值及其
    之犯罪動機、目的、手段；暨考量告訴人對於量刑之意見、
    被告於審理中自述學歷為高中肄業，業工，月收入約2萬多
    元，未婚，無子女，家庭經濟狀況小康等一切情狀，分別量
    處如主文所示之刑，並均諭知易科罰金之折算標準。另參酌
    被告所犯上開2罪之行為態樣、罪質、責任非難重複性，暨
    所呈現被告之人格特性，預防需求及整體刑罰執行之應罰適
    當性等因素，定其應執行之刑及易科罰金之折算標準如主文
    所示，以資懲儆。
㈤、至扣案被告持以丟擲後之磚頭碎片1堆、花盆碎片1堆，並非
    被告所有之物，業據其陳明在卷；扣案玻璃碎片1堆則係告
    訴人所有，作為本案犯罪之證據，該等扣案物又均非屬違禁
    物，爰不予宣告沒收或追徵，併予說明。
據上論斷，應依刑事訴訟法第284條之1、第299條第1項前段，判
決如主文。
本案經檢察官楊景舜、李國瑋提起公訴，檢察官林姿妤到庭執行
職務。
中　　華　　民　　國　　111 　年　　4 　　月　　28　　日
                  刑事第六庭    法　官　施又傑
以上正本證明與原本無異。
如不服本判決應於收受送達後20日內向本院提出上訴書狀，並應
敘述具體理由；其未敘述上   訴理由者，應於上訴期間屆滿後2
0日內向本院補提理由書(均須按他造當事人之人數附繕本)「切
勿逕送上級法院」。
附錄本案論罪科刑法條全文：
中　　華　　民　　國　　111 　年　　4 　　月　　28　　日
                                書記官  連珮涵
中華民國刑法第309條
公然侮辱人者，處拘役或9千元以下罰金。
以強暴犯前項之罪者，處1年以下有期徒刑、拘役或1萬5千元以
下罰金。
中華民國刑法第354條
毀棄、損壞前二條以外之他人之物或致令不堪用，足以生損害於
公眾或他人者，處2年以下有期徒刑、拘役或1萬5千元以下罰
金。